【裁判字號】    95,上訴,761
【裁判日期】    950811
【裁判案由】    違反槍砲彈藥刀械管制條例等
【裁判全文】
臺灣高等法院刑事判決                 95年度上訴字第761號
上  訴  人  臺灣臺北地方法院檢察署檢察官
上  訴  人
即  被  告  戊○○
            甲○○
            辛○○
上三人共同
選任辯護人  李建賢律師
被      告  庚○○
            丙○○
上列上訴人因被告違反槍砲彈藥刀械管制條例等案件，不服臺灣
臺北地方法院94年度訴字第798號，中華民國95年1月24日第一審
判決（起訴案號：臺灣臺北地方法院檢察署94年度偵字第7701號
），提起上訴，本院判決如下：
    主  文
原判決關於戊○○、甲○○、辛○○部分撤銷。
戊○○共同連續以加害生命、身體、財產之事，恐嚇他人致生危
害於安全，累犯，處有期徒刑拾月。
甲○○、辛○○共同連續以加害生命、身體、財產之事，恐嚇他
人致生危害於安全，甲○○處有期徒刑玖月，辛○○處有期徒刑
捌月。扣案如附表所示之物均沒收。
其他上訴駁回。
    事  實
一、戊○○前因恐嚇案件，經本院以八十六年度上訴字第二九一
    四號刑事判決，判處有期徒刑八月確定，並於民國（下同）
    八十七年四月十四日發監執行，而於八十七年十一月十九日
    縮刑期滿執行完畢。庚○○則因傷害案件，經原審以九十二
    年度簡上字第六十號刑事判決，判處有期徒刑三月確定，並
    於九十二年九月十六日易科罰金執行完畢。
二、戊○○、甲○○、辛○○、庚○○、丙○○等人與周士雯（
    業經另案判決）均係朋友，分別於下述時地為恐嚇安全行為
    ：
（一）戊○○因知悉黃宗秀積欠其母親王小梅債務，黃宗秀並因
      而於八十五年間簽立借據及本票，然因黃宗秀迄未清償借
      款，戊○○即先夥同甲○○，於九十二年五月二十六日下
      午，前去黃宗秀位於臺北市○○區○○路七段七十六巷十
      六號四樓之住處，向黃宗秀恫嚇稱：「錢不給我，我就不
      走」、「要跟我走，不然就是車要讓我開走」、「趕快叫
      你朋友來救你，說有人要殺你」等語，戊○○復於九十二
      年六月一日下午九、十時許，再行致電黃宗秀要求還款，
      為黃宗秀拒絕，戊○○即要甲○○與辛○○至黃宗秀住處
      樓下，砸毀黃宗秀所有，車牌號碼ＹＹ─ＯＯ六五號自小
      客車之車窗玻璃，砍毀該車輛之引擎蓋（毀損器物部分均
      未據告訴），戊○○復於九十二年十月二十五日，透過甲○○通知周士雯及辛○○，三人前去黃宗秀上揭住處及停
      放於該住處旁之系爭車輛上潑灑油漆，並於黃宗秀住處大
      門書寫「黃宗琇（應係黃宗秀之誤繕）欠錢還我們」，又
      以路旁撿拾之磚頭砸毀上開車輛之車窗玻璃，復於九十三
      年一月九日凌晨，由甲○○至黃宗秀住處巷子散發寫有「
      黃宗琇（應係黃宗秀之誤繕）欠錢不還死全家」等文字之
      傳單，而以加害生命、身體、財產之事恐嚇黃宗秀，均致
      黃宗秀因而心生畏懼。
（二）不詳姓名綽號「三哥」（即「阿三」）之成年男子因與丁○○之哥哥有債務糾紛，「三哥」即與甲○○基於恐嚇安
      全之犯意聯絡，「三哥」先於九十四年三月七日以電話告
      知甲○○關於丁○○之經商與生活細節後，由甲○○夥同
      周士雯、辛○○及同有恐嚇安全犯意聯絡之丙○○，於九
      十四年三月八日，由周士雯開車搭載甲○○等前去位於臺
      北縣三重市○○路二一Ｏ號之「台明賓士汽車公司」（下
      稱「台明公司」），由甲○○向該公司負責人丁○○索討
      債務，經丁○○表示其本人並未積欠債務後，即推由辛○○或丙○○其中一人對丁○○恫嚇稱：「你哥哥欠錢未還
      ，你要代他還錢，如沒有現金，公司有這麼多高級汽車可
      以拖走抵債」、「你公司是做生意的地方，如不還錢會再
      來找」、「你有工廠包工程、公司有股份，明明就有錢，
      不要裝沒錢」，而以加害財產之事恐嚇丁○○，並於離去
      前以丙○○攜帶之手機拍下丁○○之照片，致使丁○○因
      而心生畏懼。
（三）甲○○、辛○○、庚○○及不詳姓名綽號「阿信」（即小
      Ｔ）之成年男子，於九十四年四月四日凌晨（起訴書誤載
      為九十四年四月三日）前去臺北市中山區○○○路○段六
      十五巷三十號「ＢＯＳＳ」卡拉ＯＫ店喝酒，因不滿店內
      鄰桌客人自稱「四海幫志剛」之成年男子對渠等叫囂，甲○○、辛○○、庚○○及「阿信」於離去該店後因心有不
      甘，乃提議各自召集友人後再返回與「志剛」理論，辛○○即前去周士雯位於臺北縣新店市○○路七八巷一弄七號
      一樓之居處，拿取其前於93年底所寄藏該處如附表編號一
      、二號所示之捷克ＣＺ廠七五型口徑九ｍｍ制式半自動手
      槍及制式子彈九顆後，辛○○即將該把制式手槍放置於身
      上而返回該店（辛○○未經許可無故持有槍彈犯行未據起
      訴），而「阿信」亦前去不詳地點取出武士刀一把後折返
      該店，旋甲○○、辛○○、周士雯即與同有恐嚇安全犯意
      聯絡之庚○○及「阿信」及其餘不詳姓名之成年男子共近
      十人，先後進入上開卡拉ＯＫ店內威嚇「志剛」，嗣辛○○因憤意難消，竟取出藏放於身上之前揭制式手槍於卡拉
      ＯＫ店內朝天花板開兩槍，致彈頭貫穿天花板（毀損部分
      未據告訴），周士雯見狀即由辛○○處取回該把制式手槍
      而走出店外，再由周士雯於該店門口擊發一槍，以此加害
      生命、身體之事，恐嚇「志剛」及該卡拉ＯＫ店之服務人
      員黃姿蓉、乙○○及在場客人，致生危害於安全。旋辛○○即將附表編號一、二號所示槍彈、「阿信」則將附表編
      號三號所示武士刀藏放於周士雯上開居所後，分別逃逸。
（四）嗣於九十四年四月二十六日，經警持搜索票前去周士雯位
      於臺北縣新店市○○路七八巷一弄七號五樓之住處搜索後
      ，經周士雯同意而再至其位於同上址一樓之居所搜索而扣
      得如附表所示之槍彈及武士刀，始悉上情。
三、案經臺北市政府警察局移送臺灣臺北地方法院檢察署檢察官
    偵查起訴。
    理  由
壹、有罪部分：
一、恐嚇黃宗秀部分：
（一）訊據上訴人即被告戊○○雖坦承曾於前揭時地自行及要求
      被告甲○○前去向黃宗秀索討債務，上訴人即被告甲○○
      、辛○○均坦承曾於上開時地前去黃宗秀住處外潑油漆、
      砸車，被告甲○○另坦承曾散發傳單之事實，惟均矢口否
      認有何恐嚇犯行，被告戊○○辯稱：伊沒有恐嚇黃宗秀，
      伊只是向黃宗秀要錢，黃宗秀拒不還錢，伊就在黃宗秀門
      口坐，且伊僅要求被告甲○○等人去找黃宗秀要錢，伊不
      知道被告甲○○等人潑油漆、砸車及發傳單之事，且黃宗
      秀看伊長大，不會心生畏懼云云，被告甲○○及辛○○亦
      均辯稱：沒有恐嚇犯意，潑油漆、砸車只是要請黃宗秀出
      面之聯絡方式云云。
（二）惟查，被告戊○○、甲○○、辛○○共同恐嚇黃宗秀之經
      過，業據證人黃宗秀到庭證述：九十二年五月二十六日下
      午，被告戊○○與甲○○到伊家一樓按電鈴上樓，伊就開
      門，被告戊○○就說伊欠他母親錢沒有還，被告戊○○有
      說「錢不給我，我就不走」、「要跟我走，不然就是車要
      讓我開走」等語，當天伊在講電話時，被告戊○○還說「
      就趕快叫你朋友來救你，說有人要殺你」等語，伊當時會
      害怕‧‧‧‧九十二年六月一日晚上伊打電話給被告戊○○，電話中因為被告戊○○講話不客氣，電話中沒有達成
      （還錢方法）共識，伊的車子隔了不到半小時就被砸掉，
      伊就馬上打電話給被告戊○○，被告戊○○對伊承認砸了
      車子，伊的車子被砸，伊感到很害怕‧‧‧‧九十二年十
      月二十五日，伊拿三萬元給被告戊○○，他說當他是乞丐
      ，不滿意金額這麼少，他要離開之前，伊問他還欠多少錢
      ，他說以前還的都不算，將車門一關人就走了，當晚隔了
      約三個小時，就發生潑油漆及砸車的事，九十三年一月九
      日有人在伊住處巷口散發記載「黃宗琇（應係黃宗秀之誤
      載）欠錢不還死全家」的傳單，這些事情都讓伊感到很害
      怕（見原審卷第九九至一０六頁）、九十二年六月一日自
      小客車引擎蓋被刀子砍，車窗玻璃全部被砸碎，有調過監
      視錄影帶，是有二個人騎機車，頭戴安全帽，手上拿鐵棍
      及刀子，騎車過來砸車‧‧‧‧九十二年十月二十六日上
      午一時半左右，有一名男子到伊住處門口潑灑油漆，並在
      大門口寫「黃宗琇欠錢不還」，也把伊的自小客車潑了紅
      色油漆，三點左右該男子又返回門口，拿磚頭把伊車窗玻
      璃砸毀‧‧‧‧九十三年一月九日上午三點及五點，守衛
      看到有人騎機車，在伊家巷口丟傳單，守衛就通知伊，傳
      單上就寫「黃宗琇欠錢不還死全家」等語明確（見偵字第
      七七０一號卷二第九五、九七頁），至被告戊○○雖另辯
      稱伊與黃宗秀認識甚久，黃宗秀看伊長大，不會心生畏懼
      云云，然黃宗秀雖與被告戊○○之母王小梅相識甚久，但
      衡諸常情，被告戊○○陳述上開「有人要殺你」等語，加
      之，停放在外之自用車輛被人無端砸毀並潑上油漆、住處
      大門被用油漆任意書寫、被人散發寫有「欠錢不還死全家
      」等文字之傳單，任何良民處此生命、身體、財產嚴重遭
      受恐嚇威脅，安全已生危害之情況，客觀上足以令人心生
      畏懼，不言而喻，且黃宗秀確已因而心生畏懼之事實，亦
      據黃宗秀證述綦詳，故被告戊○○及辯護人徒以黃宗秀應
      未致心生畏懼等情詞置辯，核屬狡卸之詞，委無可採。
（三）次查，黃宗秀住處遭潑灑油漆、汽車遭潑漆及砸毀與遭散
      發傳單之事實，亦有各該現場照片附卷足憑（見偵字第七
      七０一號卷二第六四至七一、八十至八二頁），且審酌該
      等照片所顯示之現場狀況，亦與被告甲○○、辛○○所供
      述之經過互核相符，且與證人周士雯證稱：伊與被告辛○○、甲○○去過黃宗秀住處一次，伊騎機車載辛○○去現
      場，伊知道是要去潑油漆，油漆是由被告甲○○準備‧‧
      ‧‧在黃宗秀住處是被告甲○○潑油漆，被告辛○○是拿
      磚頭砸黃宗秀汽車的玻璃等語互核相符（見原審卷第一八
      八、一八九、一九五、一九六頁），另參酌被告等所持以
      潑灑之紅色油漆，及前揭傳單上所記載「死全家」等語，
      於社會認知上均有惡害通知之性質，且黃宗秀亦已到庭證
      稱因而心生畏懼等情詳實，足認被告甲○○、辛○○辯稱
      ：只是要通知黃宗秀出面處理，並無恐嚇犯意云云，要屬
      卸責之詞，尚無可取。
（四）又查，被告甲○○雖於審理時供稱：被告戊○○不知伊要
      潑漆、砸車等事云云，惟審酌被告戊○○自承：被告甲○○於潑油漆前曾告知伊要潑油漆黃宗秀才會出面等語在卷
      （見偵字第七七０一號卷二第一六八頁），再者，被告甲○○與黃宗秀素不相識，若非被告戊○○告知關於黃宗秀
      住處與使用車輛之具體細節，被告甲○○、辛○○亦無從
      遂行潑漆、砸車及散發傳單等恐嚇安全犯行，況被告戊○○為幕後事主，甲○○、辛○○、周士雯等不過為其利用
      以討債而已，則關於討債手段如何？應逼迫至如何之程度
      始能有效而非弄巧成拙？被告戊○○與甲○○、辛○○等
      既為熟識之朋友，斷無不予介入並討論之理。是被告戊○○以不知情為辯，洵無可採，被告甲○○供稱被告戊○○
      就此部分不知情云云，亦屬迴護之詞，殊難憑信。
（五）從而，被告戊○○、甲○○、辛○○共同恐嚇黃宗秀，並
      致黃宗秀因而心生畏懼，事證至明，渠等恐嚇黃宗秀部分
      犯行可以認定。
二、恐嚇丁○○部分：
（一）訊據被告甲○○、辛○○、丙○○雖均坦承受「三哥」所
      委託，而於九十四年三月八日共同前去「台明公司」索討
      債務，惟均矢口否認有何恐嚇危害安全犯行，均辯稱：當
      天僅由被告甲○○很客氣的提醒丁○○還錢，並未有何恐
      嚇言語云云。
（二）惟查，被告甲○○、辛○○、丙○○在「台明公司」之恐
      嚇犯行，業據證人丁○○於原審具結證稱：伊在臺北縣三
      重市○○路二一０號經營「台明公司」，九十四年三月八
      日下午有三個人為了伊哥哥債務的問題去伊公司，由在場
      一位自稱「黃先生」的人跟伊談，該「黃先生」就是被告
      甲○○，被告甲○○要求伊為哥哥償還債務，另一名男子
      有說「你哥哥欠錢沒有還，你要幫他還錢，如果沒有現金
      ，公司有這麼多高級汽車可以拖走抵債」、「你公司是做
      生意的地方，如不還錢會再來找」、「你有工廠包工程，
      公司有股份，明明就有錢，不要裝沒有錢」等語，伊當時
      會害怕，且被告甲○○等人離開前，還拿出手機對伊拍照
      ‧‧‧‧伊當時因害怕，才打電話給伊哥哥問事情怎麼會
      這樣等情明確（見原審卷第一九七至二０一頁），茲丁○○與被告甲○○等素不相識，然被告甲○○、辛○○、丙○○等卻以加害財產之事施加恐嚇，則丁○○證稱因而心
      生畏懼等情，亦與常情相符，且被告甲○○等人於離開「
      台明公司」前，並以自備之照相手機拍攝丁○○照片，已
      難認被告等僅係單純前去提醒還錢，況無端以自備之照相
      手機未經人同意而拍攝人家照片，自然使人聯想是否會有
      後續之危害；再者，依據卷附之九十四年三月七日、三月
      八日監聽譯文內容以觀，被告甲○○與「三哥」討論索討
      債務時，被告甲○○曾以台語表示講話要「鹹」一點等語
      之事實，有上開監聽譯文附卷得考（見偵字第七七０一號
      卷一第一三八至一四二、一五九、一六０頁），亦足認被
      告甲○○等人辯稱：僅係前去提醒丁○○還錢，並無恐嚇
      犯意云云，係屬避重就輕之詞；況如係單純提醒還錢，何
      以要說「公司有這麼多高級汽車可以拖走抵債」、「你公
      司是做生意的地方，如不還錢會再來找」、「你有工廠包
      工程，公司有股份，明明就有錢，不要裝沒有錢」等有要
      脅語氣足以令人心生畏懼之言詞？是被告所辯渠等講話客
      氣，並無恐嚇云云，並不足採。
（三）另查，丁○○於警詢及偵查中，雖未明確證述因遭恐嚇而
      心生畏懼，然證人丁○○就此部分業已於原審審理時證稱
      ：伊在偵查中有說因為沒有造成什麼傷害，所以不想提出
      告訴‧‧‧‧因為是做生意的，害怕節外生枝所以想息事
      寧人等語在卷（見原審卷第一九九、二００頁），是足認
      丁○○係因經商為避免麻煩而未在警詢及偵查中就被害情
      節為完整之證述，從而亦難僅以丁○○未於警詢及偵查中
      明言其心生畏懼，或怕節外生枝不想提出告訴，即認丁○○並未心生畏懼，而遽為有利被告甲○○等人之認定。
（四）綜上，被告甲○○、辛○○、丙○○共同恐嚇丁○○之犯
      行，亦事證明確，渠等前開辯解，要無可採。
三、卡拉ＯＫ店部分：
（一）訊據被告甲○○、辛○○、庚○○雖均坦承曾於九十四年
      四月四日凌晨前去卡拉ＯＫ店飲酒，並與鄰桌綽號「志剛
      」之男子發生衝突，乃於離去後，又於同日上午四時許偕
      同周士雯及「阿信」及其餘不詳姓名成年友人約十人，共
      同持棍棒返回該店欲與「志剛」理論，以及曾在店內聽聞
      槍聲之事實，惟均矢口否認有何恐嚇犯行，被告甲○○辯
      稱：當時是伊與被告辛○○、庚○○決定要回去找「志剛
      」談一談，開槍的部分伊不清楚云云、被告辛○○則辯稱
      ：當時是大家一起提議要回去現場，沒有何人特別提議要
      回去，回到卡拉ＯＫ店是周士雯開槍云云、被告庚○○另
      辯稱：伊當天沒有拿刀也沒有拿槍，伊聽到槍聲才知道有
      人帶槍，伊沒有恐嚇犯意云云。
（二）惟查，被告甲○○、辛○○、庚○○與「阿信」，於九十
      四年四月四日凌晨前去卡拉ＯＫ店飲酒，並與鄰桌綽號「
      志剛」之男子發生口角，乃於離去後，又於同日上午四時
      許偕同周士雯及「阿信」及其餘不詳姓名成年友人約十人
      ，共同返回該店欲找尋「志剛」，且「阿信」並持武士刀
      ，其餘不詳姓名成年男子則持棍棒前往，且於店內並有人
      持制式手槍對天花板擊發子彈等情，業據被告甲○○、辛○○、庚○○於警詢、偵查及原審審理時供承在卷，核與
      證人即卡拉ＯＫ店職員黃姿蓉、乙○○於警詢中證述之目
      擊情形大致相符（見偵字七七０一號卷二第四三至四五、
      四九至五一頁），且有卡拉ＯＫ店槍擊現場照片在卷可稽
      （見偵字七七０一號卷二第五二至五四頁），是被告甲○○、辛○○、庚○○於與「志剛」口角後，邀集多人分持
      棍棒返回卡拉ＯＫ店尋釁，是渠等間顯就恐嚇他人安全部
      分，具有犯意聯絡及行為分擔之理甚明。
（三）復查，九十四年四月四日在卡拉ＯＫ店開槍示警之所擊發
      使用子彈係口徑九ｍｍ制式子彈之事實，有內政部警政署
      刑事警察局九十四年五月二十四日鑑字第Ｚ000000
      000號槍彈鑑定書在卷可參（見偵字第七七０八號卷二
      第一二七至一三二頁），而在周士雯住處查扣如附表編號
      一、二號所示槍彈，分別為捷克ＣＺ廠七五型口徑九ｍｍ
      制式半自動手槍一把（含彈匣一個；槍枝管制編號000
      0000000號），槍管內具有六條右旋來復線，機械
      性能良好，可擊發同口徑制式子彈，認具殺傷力，口徑九
      ｍｍ制式子彈六顆認具殺傷力，認具殺傷力等情，亦有內
      政部警政署刑事警察局九十四年六月九日刑鑑字第Ｚ00
      0000000號槍彈鑑定書可資佐證（見偵字第七四七
      九號卷第七七至八三頁），是扣案如附表編號一、二號所
      示槍彈即係於九十四年四月四日在卡拉ＯＫ店開槍示警所
      用之物，亦臻明確。
（四）繼查，當日被告辛○○持前揭槍彈於該店內開槍之經過，
      業據證人周士雯到庭證稱：被告辛○○因為之前有另案砍
      傷警察案件，怕槍被查獲，所以將槍放在伊家，總共放四
      把槍，一把制式手槍，三把改造手槍，四把槍及子彈都是
      同時拿來放在伊家，是被告辛○○在九十三年底寄放在伊
      那裡‧‧‧‧被告辛○○找伊去卡拉ＯＫ店，伊與「小Ｔ
      」（即「阿信」）一起坐一部車去，被告辛○○與被告庚○○坐一部車回去，是被告辛○○拿保管編號五之一號的
      那把（制式）手槍去卡拉ＯＫ店，這把槍是辛○○來伊家
      拿去卡拉ＯＫ店當天在卡拉ＯＫ店總共開三槍，二槍是被
      告辛○○開的，另一槍是伊不小心去扣到，才開槍‧‧‧
      ‧開完槍後伊與被告辛○○一起回到伊住處等語綦詳（見
      原審卷第八二、八三、一八八至一九０、一九三、一九五
      頁），復於原審另案審理周士雯所涉槍砲案件時為相同供
      述（見原審卷第一四七、一四八頁），而被告辛○○亦於
      原審審理時坦承證人周士雯前揭證述內容與事實相符（見
      原審卷第八四頁），復參酌證人周士雯上開證述內容，亦
      與被告庚○○於九十四年五月三日遭警拘提到案接受檢察
      官初訊時供稱：係被告辛○○開槍等情相符（見偵字第七
      七０一號卷一第三０八頁），且與被告甲○○供稱：被告
      辛○○帶頭走進店裡，看到被告辛○○從後腰拿出槍，沒
      講話就直接對卡拉ＯＫ店天花板開一槍，對方就問被告辛○○是什麼事，伊看他（即被告辛○○）跟對方講一講話
      又舉起槍開第二槍等語互核一致（見偵字第七七０一號卷
      二第一二四頁），另再參酌被告辛○○於偵查中即已坦承
      ：扣案槍彈是已死亡友人「奧迪」交給伊保管，因為伊在
      去年（即九十三年）十一月有傷害的案子，因為行車糾紛
      把一個警察的手砍斷，怕放在伊家危險，就把槍放到周士
      雯家‧‧‧‧伊去找周士雯拿槍，回到卡拉ＯＫ店，伊一
      進去沒講話就先開第一槍，伊看對方態度不好，就開第二
      槍等情屬實（見偵字第七七０一號卷一第三一七、三一八
      頁），故被告辛○○持附表編號一號所示制式手槍前去卡
      拉ＯＫ店朝天花板開槍之事實，堪予認定。
（五）另查，被告辛○○雖於原審審理時改辯稱：伊未開槍係周
      士雯開槍，伊因與周士雯係好友，乃於偵查中頂替周士雯
      持有槍彈犯行云云（見原審卷第一二五頁），然證人周士
      雯雖先於警詢及檢察官初訊時供稱：槍彈是綽號「小風」
      之男子所交付云云（見偵字第七四七九號卷第十至十二、
      四七至四九頁），復於九十四年六月二十七日偵查中證稱
      ：查獲之槍彈均係業已死亡綽號「奧迪」之男子所交付，
      是伊持槍前往卡拉ＯＫ店並開三槍，當天不是被告辛○○
      開槍云云（見偵卷第七七０一號卷二第一八六、一八七頁
      ），惟證人周士雯業就為前開供述之經過證稱：九十四年
      六月檢察官開庭時，被告辛○○提議要一個人擔下來，當
      時被告辛○○說的意思就是問伊，要不要一個人把責任扛
      下來，伊當時不知道事情的嚴重性，伊就答應被告辛○○
      ，是我們討論之後，伊同意要一個人擔下來等語（見原審
      卷第一九二頁），從而由被告辛○○及周士雯均翻異前詞
      改稱係周士雯開槍等情以觀，周士雯上開有利於被告辛○○之供述，顯係與被告辛○○勾串商議後始為之，是周士
      雯於偵查中不實之供述及被告蔡昇上開辯解，即與事實不
      符而無可採。
（六）再查，被告庚○○雖就何人開槍部分證稱：折返卡拉ＯＫ
      店時，是伊開車載被告辛○○回去，伊是去被告辛○○住
      處載他的，伊沒有去周士雯住處，伊載被告辛○○時，他
      手上沒有拿任何東西，是周士雯到了以後伊才聽到槍聲，
      伊沒有看到何人開槍，之後伊載被告辛○○回家，被告辛○○手上沒有拿槍，也沒有去周士雯住處云云（見原審卷
      第二０三、二０四頁），惟參酌被告庚○○業於警詢時供
      述係被告辛○○開槍等語明確，且被告庚○○已於原審證
      述：在製作警詢筆錄之前，沒有與其他被告討論如何供述
      等語詳實（見原審卷第二０五頁），而被告庚○○與被告
      辛○○係堂兄弟關係，被告庚○○亦證述在檢察官偵訊時
      嬸嬸（即被告辛○○之母親）有一直來拜託（見原審卷第
      二０六頁），從而被告庚○○所為被告辛○○未開槍之證
      述，顯係囿於親戚關係而為偏頗之詞，要難信實。
（七）另查，被告甲○○就何人開槍於九十四年六月二日偵查中
      係供稱：被告辛○○帶頭走進店裡，看到被告辛○○從後
      腰拿出槍，沒講話就直接對卡拉ＯＫ店天花板開一槍，對
      方就問被告辛○○是什麼事，伊看他（即被告辛○○）跟
      對方講一講話又舉起槍開第二槍（見偵字第七七０一號卷
      二第一二四頁），是審酌被告甲○○當時正羈押禁見中，
      且該次係遭檢察官單獨提訊，理應不知被告辛○○、周士
      雯就槍彈來源及何人開槍串供一事，且被告甲○○上開供
      述，核與其遭警拘提到案後於檢察官初訊時之供述大致相
      符（見偵字第七七０一號卷一第三二二頁），是由被告甲○○之供述亦足認確係被告辛○○開槍射擊示警。
（八）至被告庚○○雖供稱：伊聽到最後一聲槍響的時候，伊看
      到槍在周士雯手上（見原審卷第一二六頁）、被告甲○○
      亦供稱：伊聽到槍聲，轉頭看，看到周士雯拿著槍等語（
      見原審卷第一二六頁），然渠等上開供述亦與證人周士雯
      證述伊於走出店外時已由被告辛○○處接過制式手槍並曾
      擊發一槍等情相符，而證人即卡拉ＯＫ店職員黃姿蓉、乙○○於警詢中則係分別證述有一持槍男子在店內開二槍等
      情（見偵字七七０一號卷二第四三至四五、四九至五一頁
      ），至該二證人雖未能明確指認開槍之人是否為被告辛○○，然其等業已證稱：因為伊等背對開槍的人，所以沒有
      看到臉（見偵字第七七０一號卷二第一一０頁），且該二
      證人既未親眼目睹在店內、外開槍之人是否為同人，則其
      等證述是同一人開槍等語，顯係就店內二槍均係同一人所
      擊發而為證述，均難援為有利被告辛○○之認定。
（九）故被告甲○○、辛○○、庚○○於九十四年四月四日因與
      人口角，乃基於恐嚇犯意聯絡，與周士雯、「阿信」及其
      餘不詳姓名成年男子返回卡拉ＯＫ店內而施以恐嚇，而應
      論以恐嚇安全罪責，業臻明確，至被告辛○○另行持有制
      式手槍及子彈與「阿信」持有武士刀部分，並無積極證據
      足資證明其他共同被告知悉有人攜帶槍彈或武士刀，而在
      被告等人之犯意聯絡範圍內，且由當日監聽譯文資料以觀
      ，被告庚○○、甲○○多次電話聯絡內容均僅談及要與人
      吵架，而無絲毫談及攜帶制式槍彈或武士刀之事，有該日
      監聽譯文可佐（見偵字第七七０一號卷一第一六八、一六
      九頁），從而足認被告甲○○、辛○○、庚○○間，應僅
      就眾人持棍棒恐嚇安全部分有犯意聯絡及行為分擔。
四、核被告戊○○、甲○○、辛○○、丙○○、庚○○所為，均
    係犯刑法第三百零五條之恐嚇安全罪。被告戊○○、甲○○
    、辛○○與周士雯就黃宗秀部分；被告甲○○、辛○○、丙○○與周士雯及綽號「三哥」之成年男子就丁○○部分；被
    告甲○○、辛○○、庚○○與周士雯、綽號「阿信」及其餘
    成年男子等就卡拉ＯＫ店部分，均有犯意聯絡及行為分擔，
    均為共同正犯。起訴書雖以被告戊○○、甲○○、辛○○與
    周士雯等向黃宗秀討債要求還款，為黃宗秀拒絕，被告戊○○即要華正朗被告甲○○等人砸毀黃宗秀所有自小客車及潑
    油漆等不法手段，使黃宗秀心生畏懼，而自九十二年六月至
    十月間陸續交付五十餘萬元予戊○○，因認被告戊○○、甲○○、辛○○涉犯刑法第三百四十六條第一項之恐嚇取財罪
    嫌，惟按，刑法第三百四十六條第一項之恐嚇取財罪，係以
    意圖為自己或第三人不法所有為構成要件之一，若僅以恐嚇
    方法使人交付財物，而並無不法所有意圖，縱令其行為或可
    觸犯他項罪名，要無由成立本條之恐嚇取財罪（最高法院八
    十四年度台上字第四五六六號判決要旨參照）。查黃宗秀與
    被告戊○○之母親確有債務關係，業據證人黃宗秀具結證稱
    ：伊認識被告戊○○的母親王小梅，伊與王小梅感情不錯，
    伊可以確定積欠王小梅的金額不超過四十萬元，伊一直認為
    伊還五十萬元，債務就還清了，八十五年左右被告戊○○就
    叫伊去寫借據，伊簽發的本票及借據其中包括很多利息及利
    息滾利息的金額，支票及本票的金額總共有八十六萬元，伊
    欠王小梅的錢伊認為當然要還，伊從來沒有說過不還，被告
    戊○○如果沒有砸伊的車，伊仍然會還錢，伊前後總共還了
    五十萬元等語綦詳（見原審卷第九八至一０六頁），是由黃
    宗秀之證述內容以觀，黃宗秀雖就應清償王小梅之正確金額
    與被告戊○○之認知不一，惟大體相符，可認黃宗秀確有積
    欠王小梅債務，且本即有清償該筆債務意願，以及先後交付
    被告戊○○之五十萬元款項，均係供清償前所積欠債務所用
    ，復參酌被告戊○○所提出之黃宗秀前所簽發之本票、借據
    （見偵字第七七０一號卷二第一七三至一七七頁），縱雙方
    就債務金額計算之依據稍有出入，究非無中生有向人強索錢
    財，足認被告戊○○等人辯稱並無不法所有意圖等情，尚堪
    採信。揆諸前揭說明，即與刑法第三百四十六條第一項之恐
    嚇取財罪構成要件不符，應認所犯僅為刑法第三百零五條之
    恐嚇安全罪，因起訴基本事實相同，此部分應予變更法條。
    又被告戊○○、甲○○、辛○○先後多次恐嚇安全行為，均
    時間緊接，且所犯罪名與構成要件復係相同，顯係出於概括
    犯意為之，均為連續犯，均應論以一罪並均加重其刑。查被
    告戊○○、庚○○有如犯罪事實欄所載之前案及執行紀錄之
    事實，有本院被告全國前案紀錄表在卷可徵（見原審卷第八
    、九、十六頁），渠等於受有期徒刑執行完畢未滿五年再犯
    本件有期徒刑以上之罪，均為累犯，均應依法加重其刑，並
    就被告戊○○部分遞予加重之。又被告行為後，刑法第56條
    連續犯之規定，業於94年1 月7日修正公布刪除，並於95年7
    月1日施行，則被告先後之犯行，應依數罪併罰之規定分論
    併罰，顯已影響行為人刑罰之法律效果，自屬法律有變更，
    依新刑法第2條第1項規定，比較新、舊法結果，仍應適用較
    有利於被告之行為時法律即舊法論以連續犯一罪（最高法院
    95年第8 次刑事庭會議決議參照）；又被告行為後，刑法第
    47條累犯之規定，亦於94年1月7日修正變更，並於95年7月1
    日施行，已影響行為人刑罰之法律效果，自屬法律變更。茲
    被告所為不論依新舊法規定均成立累犯，依新刑法第2條第1
    項前段規定，亦仍應適用行為時法律即舊法論以累犯；再，
    修正後新刑法第33條第5 款將原定罰金刑為銀元一元以上提
    高為新台幣一千元以上，以百元計算之，依修正前之規定，
    較有利於被告，亦應適用行為時舊刑法之規定，均附此敘明
    。原審對被告戊○○、甲○○、辛○○論罪科刑，固非無見
    ，惟查被告等就恐嚇黃宗秀部分與刑法第三百四十六條第一
    項之恐嚇取財罪構成要件不符，應認所犯僅為刑法第三百零
    五條之恐嚇安全罪，且因起訴基本事實相同，此部分應予變
    更法條，已如前述，原判決未依起訴基本事實相同，予以變
    更法條，而認被告戊○○等人所涉此部分犯行倘成立犯罪，
    與前揭論罪科刑部分均有牽連犯或連續犯之裁判上一罪關係
    ，而不另為無罪之諭知，容有可議。被告戊○○、甲○○、
    辛○○上訴意旨仍執陳詞否認飾卸犯罪固無可取，及檢察官
    上訴認被告等仍應負刑法第三百四十六條第一項之恐嚇取財
    罪責及被告戊○○就恐嚇丁○○部分，及被告戊○○、甲○○、辛○○三人共同恐嚇己○○ (即如意城娃娃屋)部分，
    亦應負責（詳後述），與被告辛○○恐嚇有罪部分既經起訴
    ，其起訴效力自及於無故持有槍彈部分，亦均無理由，但原
    判決既有可議，關於此部分即無可維持，應予撤銷改判。爰
    審酌被告戊○○、甲○○、辛○○平日之素行、犯罪動機、
    恐嚇危害安全之手段惡劣，嚴重影響社會秩序、對各該被害
    人所生之危害，及分工程度與犯後態度等一切情狀，仍照原
    判決分別量處如主文第2、3項所示之刑。末查，扣案如附表
    編號一、二、三號所示之槍彈及武士刀，均係違禁物，且扣
    案槍彈及武士刀分別係共同正犯周士雯及「阿信」持以供恐
    嚇安全所用，爰均依刑法第三十八條第一項第一款併予宣告
    沒收；至於周士雯住處另查扣之改造手槍及改造子彈等物，
    尚與恐嚇卡拉ＯＫ店部分無涉，依據主刑從刑不可分之法理
    ，自無庸宣告沒收。至被告辛○○未經許可無故持有槍彈部
    分，原審明因渠早於九十三年底之前即已持有該等槍彈在
    先，而九十四年四月四日則係因酒後偶發口角，乃臨時起意
    在卡拉ＯＫ店內實施恐嚇安全犯行，是足認被告辛○○所犯
    未經許可無故持有槍彈犯行，與其後所犯恐嚇安全犯行間，
    乃數罪併罰關係而非牽連犯之裁判上一罪關係，且檢察官之
    起訴書及補充理由書（見原審卷第五五頁），均未敘及被告
    辛○○持有槍彈犯行，故被告辛○○持有槍彈犯行顯未經起
    訴，自無從併予審理論究，應由檢察官另為偵辦，尚無不合
    。檢察官上訴意旨仍以被告辛○○所犯無故持有槍彈犯行，
    與所犯恐嚇安全犯行間，乃牽連關係，檢察官既就恐嚇部分
    起訴，起訴效力自及於無故持有槍彈部分云云，其法律見解
    容有可議，此部分上訴為無理由。
五、至被告丙○○、庚○○部分，原審以被告犯罪明確，同此事
    實認定，而適用刑法第28 條、第305條、第47條、第41條第
    1項前段、第38條第1項第1款，罰金罰鍰提高標準條例第1條
    前段、第2 條，並審酌被告平日之素行、教育程度、恐嚇安
    全之手法嚴重影響社會秩序、對各該被害人所生之危害、及
    雖均坦承部分事實經過然矢口否認有何恐嚇犯意之態度與分
    工程度等一切情狀，分別對被告庚○○量處有期徒刑伍月，
    對被告丙○○處有期徒刑肆月，並諭知易科罰金之折算標準
    ，扣案如附表所示之物均沒收（理由同前述），認事用法，
    核無不合。公訴人上訴意旨仍執陳詞以被告丙○○砸毀「如
    意城娃娃屋」店內電子遊戲機機台及玻璃部分亦應成立恐嚇
    罪（詳後述），至被告庚○○部分則未具理由，而指摘原判
    決此部分不當，尚難認為有理由，應予駁回。又被告行為後
    ，刑法第47條累犯之規定，亦於94年1月7日修正變更，並於
    95 年7月1日施行，已影響行為人刑罰之法律效果，自屬法
    律變更。茲被告所為不論依新舊法規定均成立累犯，依新刑
    法第2條第1項前段規定，仍應適用行為時法律即舊法論以累
    犯。以往實務見解，認原判決未及比較適用新舊法時，上訴
    後，雖比較結果以舊法有利於行為人，而原判決別無其他撤
    銷事由，仍應由本院以此為由撤銷改判。惟修正後刑法第2
    條第1項之規定係以適用行為時法為原則，因此原判決雖未
    及比較適用，然上訴本院後，經比較新舊法，行為後之法律
    並非較有利於行為人，仍應適用行為時法，則原判決適用行
    為時法論以累犯即無不當，自不構成撤銷之事由。又被告行
    為時之刑法第41條第1項前段規定：「犯最重本刑為5年以下
    有期徒刑以下之刑之罪，而受6個月以下有期徒刑或拘役之
    宣告，因身體、教育、職業、家庭之關係或其他正當事由，
    執行顯有困難者，得以1元以上3元以下（按：業經修正前罰
    金罰鍰提高標準條例第2條規定提高為100倍）折算1日，易
    科罰金。」惟被告行為後95年7月1日修正公布施行之刑法第
    41條第1項前段則規定：「犯最重本刑為5年以下有期徒刑以
    下之刑之罪，而受6個月以下有期徒刑或拘役之宣告者，得
    以新臺幣1,000元、2,000元或3,000元折算1日，易科罰金。
    」比較修正前後之易科罰金折算標準，以修正前之規定，較
    有利於被告，基於上述相同之法理，原判決適用行為時法而
    諭知易科罰金之折算標準，亦無不當，原判決雖未及比較適
    用，但亦不構成撤銷之事由；再，修正後刑法第33條第5款
    將原定罰金刑為一元以上提高為新台幣一千元以上，以百元
    計算之，依修正前之規定，較有利於被告，原判決適用行為
    時法而未及比較適用，亦不構成撤銷之事由，均附為敘明之
    。
貳、不另為無罪諭知部分：
一、公訴意旨另以：
（一）被告戊○○與梁大駿、己○○等人於九十三年間曾合夥投
      資開設「如意城娃娃屋」（設於臺北市○○○路○段一Ｏ
      七號），被告戊○○因不滿己○○經營該店有盈餘，卻未
      將營業所得分與出資之股東，為取得分紅，竟偕同被告甲○○、辛○○、周士雯、丙○○等人，至上揭如意城娃娃
      屋，各持木棒及店內椅子，砸毀店內電子遊戲機機台及玻
      璃以威嚇之（毀損器物部分未據告訴），因認被告戊○○
      、甲○○、辛○○、丙○○，均另涉有刑法第三百零五條
      之恐嚇罪嫌。
（二）被告戊○○及甲○○受「三哥」之委託，由被告甲○○夥
      同周士雯、辛○○及丙○○，於九十四年三月八日，由周
      士雯開車搭載被告甲○○等至「台明公司」，由被告甲○○向該公司負責人丁○○嚇稱：「你哥哥欠錢未還，你要
      代他還錢，如沒有現金，公司有這麼多高級汽車可以拖走
      抵債」、「你公司是做生意的地方，如不還錢會再來找」
      、「你有工廠包工程、公司有股份，明明就有錢，不要裝
      沒錢」等語，並以丙○○攜帶之手機拍下丁○○之照片，
      使丁○○心生畏懼，因認被告戊○○就此部分另涉有刑法
      第三百零五條之恐嚇罪嫌。
二、按刑法第三百零五條之恐嚇罪，所稱以加害生命、身體、自
    由、名譽、財產之事，恐嚇他人者，係指以使人生畏怖心為
    目的，而通知將加惡害之旨於被害人而言。若僅在外揚言加
    害，並未對於被害人為惡害之通知，尚難構成本罪。而所謂
    致生危害於安全，係指受惡害之通知者，因其恐嚇，生安全
    上之危險與實害而言（最高法院二十六年度渝非字第一五號
    、五十二年度臺上字第七五一號判例意旨參照）。是該條之
    恐嚇罪，係行為人以加害生命、身體、自由、名譽、財產之
    事恐嚇他人為要件，且須有惡害通知，始足當之。所謂惡害
    通知，係指明確而具體加害上述各種法益之意思表示，客觀
    上一般人皆認足以構成威脅，致接受意思表示者之生活狀態
    陷於危險不安之境。倘非具體明確，即難認係惡害通知。
三、公訴人認被告戊○○、甲○○、辛○○、丙○○就「如意城
    娃娃屋」部分、被告戊○○另就「台明公司」部分均涉有刑
    法第三百零五條恐嚇罪嫌，無非係以被害人己○○、丁○○
    之證述與被告等人之供述等，為其論據。
四、訊據被告戊○○、甲○○、辛○○、丙○○均坦承曾於前揭
    時地砸毀「如意城娃娃屋」內部分器物、被告戊○○另坦承
    曾與「三哥」以電話聯絡索討「台明公司」債務事宜，惟均
    堅決否認有何恐嚇安全犯行，均辯稱：被告戊○○係「如意
    城娃娃屋」之股東，該娃娃屋之經營人己○○與被告戊○○
    為舊識，僅係酒後衝突而毀損物品，己○○並未心生畏懼等
    語；被告戊○○則就「台明公司」部分另辯稱：「三哥」打
    電話給伊詢問有無人可以前往「台明公司」索討債務，伊要
    「三哥」自行與被告甲○○聯絡，伊未前去「台明公司」現
    場，亦不知被告甲○○等人如何索討債務等語。
五、經查：
（一）「如意城娃娃屋」部分：該娃娃屋內物品遭毀損之經過，
      業據證人即實際經營人己○○於原審到庭證稱：伊與被告
      戊○○認識十多年了，在九十三年底與梁大駿合開娃娃城
      ，被告戊○○是掛在梁大駿的股份‧‧‧‧九十四年二月
      二十三日伊與梁大駿在店內喝酒，因為店沒有賺錢，經營
      不善，當時喝酒喝多了，所以起爭執，所以把娃娃機砸壞
      ，店裡有二十幾台娃娃機，只砸毀五台，而玻璃只砸毀一
      塊，不算砸店，且機台梁大駿都已經出錢修復，現在店還
      是繼續經營‧‧‧‧砸娃娃機時，因為認識很久了，且梁
      大駿本來就是股東，所以不會害怕等語綦詳（見原審卷第
      一０八至一一０頁），是審酌己○○與梁大駿及被告戊○○間，均為多年舊識，且就該娃娃屋之經營，並有股東投
      資關係，是己○○與梁大駿雖因酒後口角，被告戊○○等
      乃前去毀損器物，然己○○業已證述因係長期朋友關係並
      未心生畏懼等情明確，是被告戊○○、甲○○、辛○○、
      丙○○就「如意城娃娃屋」部分，應屬單純之毀損行為（
      未據告訴），尚無另論以刑法第三百零五條恐嚇安全罪之
      餘地。
（二）被告戊○○所涉「台明公司」部分：被告甲○○、辛○○
      、丙○○與周士雯共同前去「台明公司」索討債務之經過
      ，業據被告甲○○、辛○○及丙○○於偵審中供述詳實，
      且渠等受託索討債務之經過，業據被告甲○○供稱：是「
      阿三」（即「三哥」）要求伊去「台明公司」傳話，說有
      欠錢等語在卷（見原審卷第二一頁、偵字第七七０八號卷
      一第三二一頁、卷二第一二四頁），核與被告丙○○供稱
      ：係「阿三」（即「三哥」）叫伊去提醒丁○○還錢等情
      相符（見原審卷第四九頁），並與證人丁○○證述：有說
      是受一個綽號「老三」的人指示來的等語一致（見偵字第
      七七０一號卷一第二二九頁、卷二第一三六頁），且被告
      甲○○上開供述，亦與被告戊○○供述：「三哥」曾問伊
      有沒有朋友可以幫忙去「台明公司」收錢，伊就要「三哥
      」與被告甲○○聯絡等情互核相符（見偵字第七七０一號
      卷一第三二五頁），並與卷附之九十四年三月七日、三月
      八日監聽譯文均係被告甲○○與「三哥」討論索討債務細
      節互核一致（見偵字第七七０一號卷一第一三八至一四二
      、一五九、一六０頁），再參酌證人丁○○亦證稱：從未
      曾見過被告戊○○，亦未曾聽過被告戊○○姓名等情無訛
      （見原審卷第二０二頁），是足認被告戊○○辯稱伊要「
      三哥」直接與被告甲○○聯絡索討債務事宜，伊不清楚被
      告甲○○等如何索討「台明公司」債務，伊就「台明公司
      」部分無恐嚇犯意等情，尚非子虛之詞，而可採信。
（三）從而，被告戊○○、甲○○、辛○○、丙○○就「如意城
      娃娃屋」部分，並未使己○○心生畏懼，且亦查無積極證
      據足認被告戊○○就「台明公司」部分，與被告甲○○等
      人有何犯意聯絡或行為分擔，惟公訴人認被告戊○○等人
      所涉此部分犯行倘成立犯罪，與前揭論罪科刑部分均有牽
      連犯或連續犯之裁判上一罪關係，故被告戊○○、甲○○
      、辛○○部分均不另為無罪之諭知，至被告丙○○部分，
      原判決亦不另為無罪之諭知，經核尚無違誤。公訴人上訴
      意旨仍執陳詞以被告等砸毀「如意城娃娃屋」店內電子遊
      戲機機台及玻璃部分亦應成立恐嚇罪，及被告戊○○就恐
      嚇丁○○部分亦為共犯，而指摘原判決此部分不當，尚難
      認為有理由，應予駁回。
參、無罪部分：
一、公訴意旨另以：被告辛○○明知於ＢＯＳＳＳ卡拉ＯＫ店開
    槍之人係周士雯，竟基於藏匿人犯之意圖，於臺北市政府警
    察局刑事警察大隊及臺灣臺北地方法院檢察署偵訊時供稱，
    周士雯持有之槍械係伊寄藏於周士雯處，且九十四年四月三
    日亦係伊持寄藏於周士雯處之制式手槍至ＢＯＳＳ卡拉ＯＫ
    店開槍示警，藉以頂替周士雯持槍恐嚇之犯行，致影響司法
    機關犯罪偵查工作之進行。嗣經臺灣臺北地方法院檢察署檢
    察官於九十四年六月二十四日偵訊時，被告辛○○向檢察官
    自白上揭頂替犯行，因認被告辛○○另涉犯刑法第一百六十
    四條第二項、第一項之頂替罪嫌。
二、按犯罪事實應依證據認定之，無證據不得推定其犯罪事實，
    刑事訴訟法第一百五十四條第二項定有明文。次按，被告之
    自白，不得作為有罪判決之唯一證據，仍應調查其他必要之
    證據，以察其是否與事實相符，復據刑事訴訟法第一百五十
    六條第二項揭櫫甚明。
三、公訴人認被告辛○○涉有刑法第一百六十四條第二項、第一
    項之頂替罪嫌，無非係以證人周士雯之證詞，以及被告辛○○之供述，為其論據。
四、訊據被告辛○○則於偵查及原審審理時均供稱：附表編號一
    、二號所示扣案槍彈係周士雯持有，且係周士雯前去卡拉Ｏ
    Ｋ店開槍，伊受周士雯祖母拜託，且伊與周士雯係最好的朋
    友，伊乃頂替周士雯持有槍彈，伊確有頂替犯行云云。惟查
    ：九十四年四月四日凌晨被告辛○○持前揭槍彈於該店內開
    槍之經過，業據證人周士雯到庭證稱：被告辛○○因為之前
    有另案砍傷警察案件，怕槍被查獲，所以將槍放在伊家，總
    共放四把槍，一把制式手槍，三把改造手槍，四把槍及子彈
    都是同時拿來放在伊家，是被告辛○○在九十三年底寄放在
    伊那裡‧‧‧‧被告辛○○找伊去卡拉ＯＫ店，是被告辛○○拿保管編號五之一號的那把（制式）手槍去卡拉ＯＫ店，
    這把槍是辛○○來伊家拿去卡拉ＯＫ店當天在卡拉ＯＫ店總
    共開三槍，二槍是被告辛○○開的，另一槍是伊不小心去扣
    到等語綦詳（見原審卷第八二、八三、一八八至一九０、一
    九三、一九五頁），且證人周士雯於原審之上開證述內容，
    係與事實相符，至證人周士雯之前於偵查中所為之供述，係
    與被告辛○○勾串後而為不實陳述而無可採，業均詳如前述
    ，是被告辛○○就頂替部分之自白，顯與事實不符，自難以
    其不具真實性之自白內容為論罪科刑之依據。
五、綜上，被告辛○○曾於警詢、偵查中供承將扣案槍彈寄藏於
    被告周士雯住處，並曾持扣案制式手槍前去卡拉ＯＫ店開槍
    等情，既與事實相符，且為本判決前開犯罪事實所認定，則
    被告辛○○開槍屬實，所為自白不過與實情相符而已，並無
    頂替之可言，自無從論以頂替罪責，原審以公訴人所舉證據
    不足以認定被告辛○○犯有頂替罪，參諸前揭法律規定，就
    被告辛○○被訴頂替部分，為無罪之諭知，即核無不合，公
    訴人上訴意旨仍執陳詞認被告辛○○犯有頂替罪而指摘原判
    決，尚難認為有理由，此部分上訴亦應予以駁回。
據上論斷，應依刑事訴訟法第368條、第369條第1項前段、第364
條、第299條第1 項前段、第300條，刑法第2條第1項、第28條、
第305條、第38條第1 項第1款，修正前刑法第56條、第47條、第
41條第1 項前段、罰金罰鍰提高標準條例第1條前段、第2條，判
決如主文。
本案經檢察官田炳麟到庭執行職務。
中    華    民    國    95    年    8     月    11    日
                  刑事第十庭    審判長法  官  劉景星
                                      法  官  李春地
                                      法  官  陳志洋
以上正本證明與原本無異。
不得上訴。
                                      書記官  王韻雅
中    華    民    國    95    年    8     月    14    日
附表
┌──┬──────────┬───┬────────┐
│編號│ 物品名稱           │數量  │備註            │
├──┼──────────┼───┼────────┤
│ 一 │ 捷克ＣＺ廠制式半自 │一把  │槍枝管制編號    │
│    │ 動手槍（含彈匣一個 │      │00000000│
│    │ ）                 │      │０一            │
├──┼──────────┼───┼────────┤
│ 二 │ 制式子彈           │三顆  │查扣時原係六顆，│
│    │                    │      │業經鑑驗試射擊發│
│    │                    │      │三顆            │
├──┼──────────┼───┼────────┤
│ 三 │ 武士刀             │一把  │                │
│    │                    │      │                │
└──┴──────────┴───┴────────┘
附錄：本案論罪科刑法條全文
中華民國刑法第305條：
(恐嚇危害安全罪)
以加害生命、身體、自由、名譽、財產之事，恐嚇他人致生危害
於安全者，處2年以下有期徒刑、拘役或300元以下罰金。


司法院資訊處製作；財團法人民間司法改革基金會備份。
